臺灣臺南地方法院民事判決
111年度智更一字第1號
原      告  林○賢    住詳卷
被      告  甲○○  
訴訟代理人  林柏裕律師
被      告  乙○○
            丙○○ 
上列當事人間請求損害賠償事件，本院於民國111年11月17日言
詞辯論終結，判決如下：
    主      文
原告之訴及追加之訴暨假執行之聲請均駁回。
訴訟費用新臺幣22,690元由原告負擔。
    事實及理由
壹、訴狀送達後，原告不得將原訴變更或追加他訴，但請求之基
    礎事實同一者，或不甚礙被告之防禦及訴訟終結者，不在此
    限，民事訴訟法第255條第1項第2、7款分別定有明文。本件
    原告起訴之被告為甲○○，於訴訟進行中追加被告乙○○、丙○○
    ，核原告請求之基礎事實同一，且不甚礙被告之防禦及訴訟
    終結者，應予准許。
貳、原告起訴及追加起訴主張：
一、被告甲○○身為公眾人物（網紅），涉及不道德之事應可受公
    評，原告於民國109年4月6日於IG以限動評論私下質疑被告
    甲○○是否隱瞞真實感情生活，即有男朋友卻偽單身（限動評
    論是針對限動為評論，被告甲○○有開放此功能，並非公開評
    論，只有雙方看得到，24小時後限動會消失，但評論會留著
    ），此後原告即未於被告甲○○之IG為限動評論、未再理會被
    告甲○○，被告甲○○卻於109年4月14日、109年5月4日以錄影
    與文字貼圖之方式，在IG公開限時動態中標註原告，並為附
    表編號1之貼文，以與事實不符之事，夥同網友公開誹謗與
    侮辱原告，表示原告自作多情，企圖利用造謠、散布於眾抹
    黑貶低原告形象，原告僅私下質疑其行為不道德（偽單身）
    ，原告從未追求被告甲○○，未曾誹謗她，從未「每次」都說
    被告甲○○假裝沒男友及干涉其感情生活，也從未表示被告甲○○欺騙原告感情，也沒有說過要跟她買絲襪、要她半遊陪睡
    ，也未以假帳號攻擊她（只是另以帳號請她下架文章及請網
    友勿跟風誹謗），被告甲○○是公眾人物，應有較高之容忍程
    度，原告私評其公德，被告甲○○卻以網路霸凌之方式公幹公
    審原告。原告通知被告甲○○下架貼文，但她置之不理，故原
    告於編號1之109年5月4日後提起妨害名譽、違反個人資料保
    護法等刑事告訴。被告甲○○復於109年8月8日為附表編號2之
    貼文，僅因原告提出告訴，被告甲○○惱羞成怒又在IG動態公
    審原告，並公開原告個資ID、照片，但原告不是「很愛她的
    粉絲、惱羞成怒，也不是騷擾她的粉絲」，原告根本對被告
    甲○○沒興趣，況且提告是正當權利，怎麼是「欺負她」。又
    原告IG、LINE跟FB都使用同張個人照片，IG和FB也使用相同
    名字「Yu-X○○-Lin」，IG和LINE使用相同ID「s31○○9s」，
    被告甲○○公開張貼原告肖像及IG暱稱，與現實之聯接性極強
    ，足使他人得以識別該等資訊為原告之個人資料。被告甲○○
    復於109年8月27日至111年9月9日，陸續於個人FB或IG粉絲
    團為附表編號3至13之限動貼文或一般貼文、留言（編號9）
    ，或於FB私訊原告（編號8），多次惡意藉由網路進行騷擾
    霸凌原告，在此期間，原告於編號5後曾向被告甲○○任職之
    航空公司檢舉她不道德違規兼職、推銷其他公司新產品、違
    規直播，導致編號6貼文如「有人想要害死我」、編號8「你
    進一步害我沒工作」，原告向其公司檢舉才是反擊合法的正
    當途徑，而非如被告甲○○在網路上訴諸網路暴力，另編號9
    是因為原告先私訊被告丙○○，私訊動機是想了解被告丙○○造
    謠動機（即以下丙○○部分之起訴事實），被告丙○○答非所問
    且造謠原告威脅她，隨後就有了被告甲○○編號9之留言，但
    原告沒有「威脅」被告丙○○，被告甲○○未經查證而為編號9
    留言，以此造謠誹謗騷擾原告。又附表各編號貼文中之文字
    ，如：幹、有病要看醫生、白目、病的多嚴重、去屎吧、中
    指圖、肖A、去吃屎、去死吧、有病的人、想害人的人、去
    死一死、自卑的人、小人、拎老師、延誤就醫、下地獄、瘋
    子、去屎、瘋狂粉絲、壞人、惡人、壞人下地獄、腦粉、2
    萬個追蹤者才出1個壞人、神經病、超弱的鍵盤戰士、很壞
    的陌生人、恐怖的人、黑粉、壞粉絲、惡毒、惡劣、正義魔
    人，均為貶抑原告名譽之侮辱性文字。編號3至13被告甲○○
    雖未指名道姓，但綜觀歷次限動、留言，及原告提告後被告
    甲○○之反應，均可知悉被告甲○○所指之人為原告。另被告甲○○曾對原告提出誣告告訴，經臺灣臺南地方檢察署檢察官為
    不起訴處分。又原告提出之妨害名譽、違反個人資料保護法
    告訴，被告甲○○雖經不起訴處分，是因為原告提供之資料不
    完全所致。被告甲○○上開行為，侵害原告身體自主權、肖像
    權、隱私權、名譽權（原有主張侵害著作財產權、著作人格
    權，嗣不再主張該部分權利受損）。
二、附表編號7之109年11月10日，被告甲○○於FB公審原告，該次
    貼文雖未指名道姓，但如前述，可認定其指涉之人為原告。
    該貼文下有人留言「這個膽小巴拉的人有種出來面對啊，只
    會私底下騷擾人用假帳號的算什麼男人？沒老二嗎？到底多
    沒種啊」，被告甲○○之母親即被告乙○○對上開留言按讚，並
    留言「讚讚讚有共識喔」，以此影射原告膽小巴拉、用假帳
    號騷擾人、沒老二、沒種，被告乙○○之行為，性騷擾原告並
    侵害原告人格權。
三、附表編號7之109年11月9日，被告甲○○於FB公審原告，該貼
    文下被告丙○○留言「真的很壞，沒看過心地這麼壞的，希望
    他不會走夜路走多遇到鬼」。附表編號7之109年11月10日，
    被告甲○○於FB公審原告，該貼文下被告丙○○留言「斷人財路
    、情路、生路是絕對不能的！我相信這樣的人以後會有因果
    報應」。另原告於110年5月18日私訊被告丙○○為何跟風誹謗
    原告，被告丙○○答不出來，並於同日私訊原告稱「你在我留
    言下威脅我，我是不是也能提你恐嚇了」。又被告丙○○應有
    和被告甲○○分享此事，致被告甲○○有附表編號9之留言。被
    告丙○○之行為已侵害原告人格權、隱私權。
四、對被告抗辯之陳述：
㈠、原告以IG限動私評質疑被告甲○○，未公開誹謗被告甲○○，原
    告最後一次限動留言距離被告甲○○發起附表編號1公審已超
    過1星期，足見原告未一直騷擾被告甲○○，被告甲○○不符合
    正當防衛要件。又原告於事發前一年間，在被告甲○○IG限動
    回覆之內容，皆屬善意合理評論，且被告甲○○是公眾人物又
    自己開放限動留言，讓粉絲可以評論，長達約一年之留言，
    被告甲○○從未表示原告騷擾而封鎖或禁言，足見被告甲○○未
    曾認定原告騷擾她，之後為掌控粉絲輿論及實施抹黑脫罪才
    誹謗原告騷擾她。原告認為被告甲○○暴怒公審羞辱原告是因
    為私下質疑她，以及超過一星期不理她。　　
㈡、被告甲○○貼文、留言縱未指名道姓，但附表編號1、2已公開
    張貼原告肖像及IG暱稱「s31○○9s」，足以使他人得以識別
    該等資訊為原告，編號3至13，亦使他人得以知悉指摘之對
    象是原告。
五、原告依侵權行為法律關係、個人資料保護法第29條、性騷擾
    防治法第9條，提起本件訴訟。並聲明：
㈠、被告甲○○應給付原告新臺幣（下同）1,600,000元，及自起訴
    狀繕本送達翌日起至清償日止，按週年利率5％計算之利息。
㈡、被告乙○○應給付原告200,000元，及自追加起訴狀繕本送達翌
    日起至清償日止，按週年利率5％計算之利息。
㈢、被告丙○○應給付原告350,000元，及自追加起訴狀繕本送達翌
    日起至清償日止，按週年利率5％計算之利息。
㈣、願供擔保請准宣告假執行。
參、被告則以：
一、被告甲○○部分：
㈠、原告與被告甲○○不相識，原告連續10個月以親暱友人身分傳
    送IG訊息予被告甲○○，被告甲○○皆未回覆，均為原告自說自
    話，被告甲○○雖感不適但念其為粉絲，無刻意制止其行為，
    直至原告於109年4月6日於IG指責被告甲○○假單身，在有交
    往對象之情形下對原告釋放好感，干涉被告甲○○感情生活，
    嚴重影響到被告甲○○情緒，致被告甲○○在忍無可忍下，且完
    全不想跟原告對話，所以才張貼如附表編號1所示貼文於原
    告一定可以看到的地方，嗣原告對被告甲○○提出刑事告訴，
    被告甲○○始再張貼如附表編號2之貼文，乃抒發情緒之舉，
    難認被告甲○○有何損害原告利益之意圖。又「s31○○9s」英
    文拼音，一般人難單憑被告甲○○所張貼原告與照片而得以識
    別該等資訊為原告之個人資料，且未曾提及原告真實姓名，
    一般人無從藉此與原告做聯想，他人亦無法推知所評論者為
    何人，內容更僅是抽象評論而無任何謾罵言論，依合理評論
    原則與真實惡意原則，並未逾越言論自由之範疇，應屬善意
    發表合理評論，被告甲○○未損害原告名譽權、人格權，自無
    須負擔損害賠償責任。
㈡、原告以被告甲○○張貼如附表編號1、2之貼文內容有其肖像、I
    G帳號及與被告甲○○之私人對話為其論據。然被告甲○○所公
    布原告之肖像及IG帳號，係原告於IG上公開之資料，觀諸原
    告及被告甲○○所提IG截圖資料，可知被告甲○○係因不滿原告
    質疑其假裝單身，並在有交往對象之情形下對原告釋放好感
    ，因而發佈含原告肖像、IG帳號及對話內容之文章，堪認被
    告甲○○蒐集與利用原告照片、帳號之目的，係在陳述發表其
    上開與原告爭執之過程，縱有抒發情緒之詞，難認被告甲○○
    有何不法利益意圖或損害他人利益之意圖，不符合個人資料
    保護法第41條之構成要件。
㈢、附表僅有編號1、2所示之貼文有原告之IG截圖，編號3至7、9
    至13貼文僅係個人心情抒發，原告自行套入自已想像進而求
    償，無從憑其個人主觀感受即認其受到侮辱或誹謗，編號8
    只是私訊對話，不構成騷擾、侮辱、誹謗。
㈣、原告前以被告甲○○涉嫌公然侮辱、加重誹謗、違反個人資料
    保護法而提出告訴，經臺灣臺南地方檢察署檢察官以110年
    度偵字第4296號為不起訴處分，原告聲請再議，經臺灣高等
    檢察署臺南檢察分署以110年度上聲議字第1053號處分書將
    再議駁回。　　
二、被告乙○○部分：被告甲○○為被告乙○○之女兒，被告乙○○已屆
    高齡，不懂什麼叫跟風誹謗，原告不斷騷擾被告甲○○，甚至
    寄信到被告甲○○公司，致被告甲○○沒有工作，被告乙○○看到
    有正義感粉絲之留言，非常感動與感恩，才會跟粉絲說「讚
    讚讚有共識」等語。
三、被告丙○○部分：只是無意間看到被告甲○○之FB、IG貼文，依
    個人價值判斷所提出之意見、評論或批判，屬言論自由，應
    受憲法保障，況「斷人財路、情路、生路是絕對不能的！我
    相信這樣的人以後會有因果報應」也只是網路上如心靈雞湯
    之文字用語，被告丙○○不知道原告與被告甲○○事件始末，被
    告丙○○之留言內容，沒有髒話，沒有指名道姓，沒有跟風誹
    謗與影射辱罵原告。況110年5月18日是原告在IG留言「你有
    機會被司法招喚時，好好解釋一下」等文字，被告丙○○看到
    原告長篇大論的留言，才私訊原告了解狀況，認為原告是否
    留言錯人，從私訊對話內容可知被告丙○○不知道原告與被告
    甲○○發生過什麼事，何來網路跟風誹謗，且只是站在中間者
    的角度看待這件事情，沒有要傷害原告的意思，被告丙○○留
    言之文字平和、客氣，若被告丙○○要誹謗原告，內容不可能
    如此。
四、並均聲明：原告之訴駁回。
肆、得心證之理由：
一、故意或過失，不法侵害他人之權利者，負損害賠償責任。不
    法侵害他人之身體、健康、名譽、自由、信用、隱私、貞操
    ，或不法侵害其他人格法益而情節重大者，被害人雖非財產
    上之損害，亦得請求賠償相當之金額；非公務機關違反本法
    規定，致個人資料遭不法蒐集、處理、利用或其他侵害當事
    人權利者，負損害賠償責任。但能證明其無故意或過失者，
    不在此限；對他人為性騷擾者，負損害賠償責任。前項情形
    ，雖非財產上之損害，亦得請求賠償相當之金額，其名譽被
    侵害者，並得請求回復名譽之適當處分。民法第184條第1項
    前段、第195條第1項前段、個人資料保護法第29條第1項、
    性騷擾防治法第9條第1、2項分別定有明文。又言論自由，
    旨在實現自我、溝通意見、追求真理，及監督各種政治或社
    會活動；而名譽則在維護人性尊嚴與人格自由發展，均為憲
    法所保障之基本權利。此二者發生衝突時，對於行為人之刑
    事責任，現行法制之調和機制，係建立在刑法第310條第3項
    「真實不罰」及同法第311條「合理評論」之規定，與司法
    院大法官會議第509號解釋（下稱509號解釋）創設合理查證
    義務之憲法基準。至於行為人之民事責任，民法未規定如何
    調和言論自由與名譽保護之衝突，除應適用侵權行為一般原
    則及509號解釋創設之合理查證義務外，上開刑法阻卻違法
    規定，應得類推適用。詳言之，涉及侵害他人名譽之言論，
    包括事實陳述與意見表達，前者具有可證明性，後者則係行
    為人表示自己之見解或立場，無所謂真實與否。民法名譽權
    之侵害，雖與刑法之誹謗罪不同，惟刑法第310條第3項規定
    「對於所誹謗之事，能證明其為真實者，不罰。但涉於私德
    而與公共利益無關者，不在此限」；同法第311條第3款規定
    ：以善意發表言論，對於可受公評之事，而為適當之評論者
    ，亦在不罰之列。蓋不問事實之有無，概行處罰，其箝制言
    論自由及妨害社會，可謂至極。至與公共利益有關之真實事
    項，如基於保護個人名譽而不得公布，則不免過當，於社會
    之利害，未嘗慮及。故參酌損益，乃規定誹謗之事具真實性
    者，不罰。但僅涉及私德而與公共利益無關者，不在此限。
    又保護名譽，應有相當之限制，否則箝束言論自由，足為社
    會之害，故以善意發表言論，就可受公評之事，而適當之評
    論者，不問事之真偽，概不予處罰。上述個人名譽與言論自
    由發生衝突之情形，於民事責任亦然。是上開刑事不罰之規
    定，於民事事件非不得採為審酌之標準。亦即，行為人之言
    論雖損及他人名譽，惟其言論屬陳述事實時，如能證明其為
    真實，或行為人雖不能證明言論內容為真實，但依其所提證
    據資料，足認為行為人有相當理由確信其為真實者；倘其言
    論屬意見表達，如係善意發表，對於可受公評之事，而為適
    當之評論者，不問事之真偽，均難謂係不法侵害他人之權利
    ，尚難令負侵權行為損害賠償責任。
二、原告主張被告三人分別有其起訴事實所為之言論，為被告三
    人所不爭執，堪信為真。至原告主張被告所為上開言論，侵
    害其身體自主權、肖像權、隱私權、名譽權，違反個人資料
    保護法，及對原告性騷擾等語，則為被告否認，並以前詞置
    辯。是本件爭點為：⒈被告甲○○有無以故意或過失不法行為
    侵害原告身體自主權、肖像權、隱私權、名譽權，及性騷擾
    原告，及違反個人資料保護法侵害原告權利？⒉被告乙○○有
    無以故意或過失不法行為侵害原告名譽權？並性騷擾原告？
    ⒊被告丙○○有無以故意或過失不法行為侵害原告人格權、隱
    私權？原告請求被告甲○○、乙○○、丙○○分別賠償精神慰撫金
    各160萬元、20萬元、35萬元，有無理由？經查：
㈠、原告與被告甲○○原本互不相識，因被告甲○○前為「大學生了
    沒」之成員，原告為被告甲○○臉書及IG之追蹤者，原告於被
    告甲○○為附表編號1限動貼文前，長達近1年陸續以IG限動評
    論留言，內容諸如：「不過，因為是你，這些照片打包我全
    要惹，還有那個睡衣跟女僕ㄋ。既然都拍了就給偶（伸手）
    」、「你應該是不知道，全世界統計8成被性侵的案件，都
    是喝了熟人給的飲料」、「看小姐姐這樣挺可憐，稍微思考
    一下，我還是去應徵保鑣好了……我在想如果我自己是個愛拍
    照的女孩，有感情就會停拍了吧，因為穿著清涼，各種情趣
    女僕情趣睡衣、擺翹臀秀奶、趴床性愛姿勢供豬哥們拍照……
    不需要為了錢把自己格局弄得這麼小吧。這感覺也似乎不是
    任何愛人可以接受的……而且感覺每次外拍像對外失蹤一樣又
    東奔西跑，接觸攝影師也是很複雜……我自己不會這樣不顧一
    切，我會照顧愛人內心想法」、「我雖然笑笑的，但內心還
    是會難過，我大概是先冷後熱的那種人吧，確實還不熟，但
    注意小姐姐特地認真找食物找回應，還真是超級感動ㄉ，我
    也不是隨便的人，什麼東西在不在意都是要慢慢升級的，不
    然誰單不單身關我屁事，既然讓人心動動了就要負責到底喔
    」、「不是說單身嗎，又跟誰約會惹，說」、「賣肉是嗎，
    小姐姐長途班累吧辛苦了。健康賣肉可以，太刻意賣部位就
    蠻NG，身為紳士還是喜歡看。我也承認，對不起，偷偷叭叭
    一下好咪別鯊我。其實偶然看到小姐姐的前任在其他IG上一
    絲不掛的，約砲暗示感很重……小姐姐別賣肉別亂來，走健康
    氣質路線，偶就覺得超級喜歡了，保守沒什麼不好，保持誠
    實底線更好，這樣不管有沒有整型心都超美」、「曾經在百
    貨公司看到中年男子騎這種行李箱，好玩的FU想玩（嗯.嗯
    一瞬間看到了，難道小姐姐對按摩棒有性趣？）Aaaaa〜什麼
    東西爆發啦」等語，復於109年4月6日以限動留言「搞超久
    ，終於承認了是嗎好，那就別浪費時間了」、「嘖嘖雪特！
    我就直說了！妳是純心想騙人嗎？搞砸什麼東西？明明就隱
    瞞一年有吧！都一起住了！照片還在假裝單身！那妳到底是
    為什麼還要丟給我好感！？」等語，有原告所提訊息翻拍資
    料（見補字卷第48頁）及被告甲○○所提截圖（見智更一卷第
    177到181頁）在卷可稽。
㈡、綜觀原告限動留言內容，多為輕浮、帶有性意涵之暗示，且
    對被告甲○○從事外拍工作賺錢，有所挑剔及表達不認同之意
    見，若讓無關之第三人觀覽上述限動留言，諸如要打包其拍
    攝之照片、睡衣，為了怕被告甲○○遭遇不好的事而願意當保
    鑣，覺得被告甲○○有所回應就很感動有所動心，走健康路線
    的被告甲○○讓原告很欣賞、喜歡，均會產生原告愛慕被告甲○○之感。未料，原告於發現被告甲○○有男友而未告知粉絲，
    即私評其製造原告好感、不道德、假裝單身，細繹附表編號
    1、2貼文前後脈絡，應係原告上開限動留言，使被告甲○○覺
    得生活私密領域受到侵擾，復又無端指摘其假裝單身、在有
    男友的情形下對原告釋放好感，因而感到「我有無男友與你
    有什麼關係」、「怎麼有粉絲涉我感情狀況，並以為我釋出
    好感」、「自作多情的人怎麼反過來指我不道德」，故發表
    附表編號1、2之限動貼文，貼文內容係被告甲○○感到生活私
    密領域受到侵擾，重點在被告甲○○向粉絲們揭露「已遭粉絲
    干涉感情生活、有粉絲覺得遭感情欺騙」之事，依上開訊息
    之翻拍資料、截圖以觀，被告甲○○所言並非誹謗，而確有其
    事，難認其行為屬散佈不實訊息，又被告甲○○為網紅，追蹤
    之網友達數萬人，其公諸於眾，無非是希望日後不要再有粉
    絲關注其感情生活，同時也公眾周知其有男友，藉此杜絕男
    粉絲之期待與粉紅泡泡，難認與公益無關。至內容夾雜「幹
    、滾」、「有病要看醫生」、「白目」、「到底病的多嚴重
    」、「去屎吧」、「中指圖」、「拎老師勒」、「真的可以
    去吃屎」、「想害人的人」、「自卑的人」、「有毛病的人
    」，影射原告有精神疾病、無法溝通，然事實陳述與意見表
    達夾敘夾意，難認被告甲○○係毫無依據之謾罵，況上開言語
    依附在事實層面，係被告甲○○主觀價值判斷後所為之意見陳
    述，亦屬因自衛、自辯、對於可受公評之事，所為適當之評
    論，並非突然對原告為無端、抽象辱罵嘲笑之表達，被告甲○○以此抒發不滿之情緒並表達個人意見，縱認該等指陳原告
    之用語及方式過當，會使原告心生不快，然究非空泛謾罵，
    難認被告甲○○主觀上出於不法侵害原告名譽權之故意或過失
    ，故以上不符合侵權行為損害賠償之要件。
㈢、至附表編號2至13，係因被告甲○○未下架附表編號1之貼文，
    故原告提起刑事告訴，既為編號1事件之衍生，即難忽略對
    於被告甲○○而言，其生活私密領域先受到原告侵擾復又遭到
    原告提告妨礙名譽、違反個人資料保護法，是後續其文字用
    語如「下地獄、瘋子、去屎、瘋狂粉絲、壞人、惡人、壞人
    下地獄、腦粉、2萬個追蹤者才出1個壞人、神經病、超弱的
    鍵盤戰士、很壞的陌生人、恐怖的人、黑粉、壞粉絲、惡毒
    、惡劣、正義魔人」，縱若干文字屬貶抑字眼，仍與其確信
    之事實即「遭粉絲干涉感情生活、有粉絲覺得遭感情欺騙」
    再加上「遭原告提告」之實際事實，因而夾敘夾意，難認被
    告甲○○毫無依據之謾罵或散佈不實訊息，此部分亦屬因自衛
    、自辯、對於可受公評之事，所為適當之評論，仍與侵權行
    為損害賠償之構成要件有別。綜此，原告主張被告甲○○附表
    言論侵害其名譽權並請求損害賠償，為無理由。
㈣、至原告主張被告甲○○附表編號1、2未經其同意，即截圖複製
    包含原告個人照作為限動貼文，侵害原告肖像權；未經其同
    意，即將私密性之限動評論分享、公開原告提告之事，侵害
    原告隱私權；附表編號1侵害身體自主權等語。按所謂肖像
    權，係個人對其肖像是否公開之自主權利，即以自己肖像之
    利益為內容之權利，屬重要之人格法益之一種，肖像權受有
    侵害而情節重大時，固得依民法第184條第1項前段、第195
    條第1項前段規定請求非財產上損害賠償。惟所謂侵害肖像
    權，應係指肖像有被他人未經同意而使用，不當使用，而生
    貶損其人格之情形，惟人格權侵害責任之成立以不法為要件
    ，而不法性之認定，採利益衡量原則，就被侵害之法益、加
    害人之權利及社會公益等，依比例原則而為判斷；倘衡量之
    結果對加害人之行為不足正當化，其侵害始具有不法性（最
    高法院106年度台上字第2904號判決意旨）。次按隱私係指
    個人對其私領域之自主權利，保護範圍包括個人私生活不受
    干擾及個人資訊之自我控制，惟人群共處經營社會生活，應
    受保護之隱私必須有所界限，即隱私是否存在，應以個人對
    系爭事物是否有合理期待作為判斷準則，所謂隱私之合理期
    待，應就個案判斷。查被告甲○○限動貼文中截取到原告之大
    頭照，雖未經原告同意而使用，然侵害責任之成立以具備不
    法性為要件，同上㈡之理由，依比例原則判斷，被告甲○○貼
    文截圖到原告大頭照，未具不法性，難認構成肖像權之侵害
    。另被告甲○○以錄影或截圖之方式公開原告限動評論之內容
    ，係因原告之文字用語已干擾被告甲○○生活私密領域，原告
    限動評論於個案判斷上即無隱私之合理期待，難認侵害原告
    隱私權。至身體自主權是一個人對於自己的生活和未來做出
    決定的權利，被告甲○○未曾與原告接觸，限動貼文未干涉原
    告身心，未影響原告之決定，被告甲○○貼文行為亦未侵害原
    告身體自主權。
㈤、至原告主張被告甲○○公開張貼原告肖像、IG暱稱，與現實之
    聯接性極強，足使他人得以識別該等資訊為原告之個人資料
    ，違反個人資料保護法等語。查原告於IG帳號上公開之資訊
    ，係一般人均可得知悉或接觸而取得原告之個人資料，觀諸
    原告及被告甲○○所提IG截圖資料，如上㈡所述，被告甲○○係
    因不滿原告於109年4月6日於IG限動評論質疑被告甲○○假裝
    單身，並在有交往對象之情形下對原告釋放好感，因而發佈
    含原告肖像、IG帳號及限動評論內容之貼文，堪認被告甲○○
    蒐集與利用原告照片、帳號之目的，係在陳述發表其上開與
    原告爭執之過程，藉此表明自已不喜歡他人過度干涉其自身
    感情生活及質疑感情狀況，亦供粉絲於閱讀貼文後，往後得
    為適當之留言及評論，避免日後發生糾紛，造成權益遭危害
    ，自與比例原則無違，而未逾越必要範圍，循此難謂被告甲○○附表貼文內容，被告甲○○有何不法利益意圖或損害他人利
    益之意圖，是原告主張被告甲○○非法利用原告之個人資料，
    違反個人資料保護法，依該法第29條請求損害賠償，亦不足
    採。
㈥、原告主張被告乙○○之留言及被告丙○○之留言、IG私訊內容侵
    害原告名譽權、人格權、隱私權等語：
　⒈現今網路蓬勃發展，任何人均可透過網路即時發表意見，就
    他人之言行，順其意者按讚附和，逆其意者出言批評，甚或
    未詳閱內容，僅因發言者為「好友」即按讚附和。因此，要
    從網路上發表之意見，追究發言者內心之真意，並不容易判
    斷。尤其在網路上未指名道姓評論某人之情形下，或指桑罵
    槐，或意有所指，法院如何認定，恐怕都難以獲得兩造一致
    之認同。此時，僅得依證據法則課予主張權利者舉證之責，
    先予敘明。
　⒉被告甲○○先於109年11月9日在FB貼文「黑粉退散、壞人下地
    獄、我不是失戀我是被壞粉絲傷害所以心力交瘁」，及在10
    9年11月10日在IG貼文「他一天到晚盯著我，真困擾，他可
    以創n個帳號來關注我，他爸爸警職他很囂張，他惡人先告
    狀，到底多執著，林×賢，這個社會好恐怖~~想不到我也遇
    到恐怖的人惹」，而被告丙○○固有分別留言「真的很壞，沒
    看過心地這麼壞的，希望他不會走夜路走多遇到鬼」、「斷
    人財路、情路、生路是絕對不能的！我相信這樣的人以後會
    有因果報應」。而被告乙○○針對119年11月9日網友留言「這
    個膽小巴拉的人有種出來面對啊，只會私底下騷擾人用假帳
    號的算什麼男人？沒老二嗎？到底多沒種啊」留言「讚讚讚
    有共識喔」，渠二人之言論僅是就被告甲○○貼文「遭到黑粉
    傷害、騷擾」為主觀意見表達及評論，難認此等留言係被告
    丙○○、乙○○對原告之抽象謾罵，內容雖令原告不快，然原告
    未能舉證被告丙○○、乙○○留言之目的係在藉此貶抑原告於社
    會上之評價，難認有故意或過失不法侵害原告名譽權、人格
    權之情形。
　⒊至原告主張被告丙○○將110年5月18日其私訊內容告知被告甲○○，侵害其隱私權等語。惟由原告與被告丙○○之IG私訊對話
    可知（見智更一卷第261至269頁），係原告先主動在IG留言
    予被告丙○○，表示「妳有機會被司法招喚時，好好解釋一下
    」，被告丙○○不明所以，故私訊原告詢問是否有什麼誤會，
    在對話內容中可見被告丙○○並不了解附表編號1、2之始末，
    是其並不想介入原告與被告甲○○之紛爭，故被告丙○○與原告
    對話完畢後，將其遭原告留言司法招喚等情告知被告甲○○，
    致被告甲○○為附表編號9之留言「如果你有收到他的威脅私
    訊麻煩跟我說唷~他開始威脅人了」，難認侵害原告隱私權
    。
㈦、至原告主張被告甲○○附表編號1貼文「比中指」、被告乙○○就
    網友留言「沒老二嗎？到底多沒種啊」復留言「讚讚讚有共
    識喔」性騷擾原告，應負損害賠償責任等語。按性騷擾，係
    指性侵害犯罪以外，對他人實施違反其意願而與性或性別有
    關之行為，性騷擾防治法第2條定有明文。被告甲○○之貼圖
    與被告乙○○之留言，均僅是不法性採利益衡量原則後保障言
    論自由之言論，並非性騷擾行為，原告據此依性騷擾防治法
    第9條請求損害賠償，亦無理由。
伍、綜上所述，原告依侵權行為法律關係、個人資料保護法第29
    條、性騷擾防治法第9條之規定，請求被告甲○○賠償1,600,0
    00元、被告乙○○賠償200,000元、被告丙○○賠償350,000元，
    及遲延利息，均無理由，應予駁回。又原告之訴及追加之訴
    既經駁回，其假執行之聲請應併予駁回。
陸、本件事證已臻明確，兩造其餘攻擊防禦方法及舉證，核與本
    判決之結果不生影響，爰不另為贅論，附此敘明。
柒、訴訟費用，由敗訴之當事人負擔；法院為終局判決時，應依
    職權為訴訟費用之裁判。民事訴訟法第78條及第87條第1項
    分別定有明文。本件原告之訴為無理由，第一審訴訟費用即
    裁判費為22,690元（甲○○部分16,840元＋丙○○部分3,750元＋
    乙○○部分2,100元），應由原告負擔，爰判決如主文第2項所
    示。
捌、據上論結，本件原告之訴為無理由，判決如主文。
中　　華　　民　　國　　111 　年　　12　　月　　8 　　日
                  民事第一庭    法　官　羅郁棣
以上正本證明與原本無異。
如不服本判決，應於送達後20日內向本院（台南市○○路0段000
號）提出上訴狀（須按他造當事人人數附繕本）。
中　　華　　民　　國　　111 　年　　12　　月　　13　　日
　　　　　　　                  書記官  周玉茹
　　　　　　　　　　　　　　　　
附表：（即原告整理之表格，見智更一卷第101至104頁）
編號 貼文時間 貼文內容  1  109年4月14日 張貼有原告肖像及IG暱稱s31○○9s之私評內容截圖，並表示：「幹  滾」、「有病要看醫生」、「他每次都說我假裝沒有男朋友，重點是沒有一個粉絲會干涉到我的感情生活」、「白目」、「你在那邊自作多情搞得我好像欺騙你感情」、「到底病的多嚴重」、「去屎吧」、「你可以活在自已世界但你不要毀謗我」、「這個需要被我公諸於眾的教訓」、「比出16個中指圖」、「我可以接受你要買絲襪的訊息，還是半遊陪睡的那種」、「拎老師勒」、「真的可以去吃屎」、影射「肖欸笑欸」、「最近在IG收到有陌生人說我欺騙他感情就覺得延誤就醫是一件好危險的事」  109年5月4日 「去死吧」、「有毛病的人才創假帳號抨擊人」、「想害人的人」、「可以去死一死」、「自卑的人才會創假帳號攻擊別人」、「讓小人的玻璃心破了~所以就被用小帳攻擊了」  2  109年8月8日 張貼有原告肖像及IG暱稱s31○○9s之對話截圖及臺南市政府警察局第一分局通知書，並表示：「唯一有可能的是很愛我的粉絲惱羞成怒」、「沒關係啊我可以告他騷擾」、「這個人會下地獄」、「欺負我」、「瘋子」、「去死」、「就是這個瘋狂粉絲說要告我」、「因為他那個時候一直騷擾我」  3 109年8月27日 「世界有好多人在做壞事，覺得他們好可怕」、「壞人退散」、「惡人先告狀」、「壞人下地獄」  4 109年9月2日 「能家最近才經歷被腦粉傷害ㄉ素情」  5  109年9月9日  「二萬個追蹤者才遇到一個壞人，我已經算幸運了」、「最怕遇到神經病，今年就被我遇到了」、「我在明你在暗，真的不是可以給你亂搞的啦，不過你繼續搞沒關係」、「啊~還有像鍵盤戰士這種東西厚，就超弱ㄉ自已在自爽」、「你一開始就不該責備我什麼騙你感情」、「你一開始不要騷擾我，我就不會罵你啦」、「然後這樣火力全開傷害我」、「惡人先告狀也是頭一回」、「你傷害我至此」  6  109年10月29日  「有人竭盡所能想要害死我」、「而且他似乎打算糾纏我一輩子」、「如果有一天我怎麼樣了，我的朋友，請記得是告我那個粉絲男子」  109年10月31日 「因為有一個很壞的陌生人士，一直糾纏著我一直舉報我，我真的很委屈」  7  109年11月9日 「黑粉退散」、「壞人下地獄」、「我不是失戀我是被壞粉絲傷害所以心力交瘁」  109年11月10日 「他一天到晚盯著我，真困擾」、「他可以創n個帳號來關注我」、「他爸爸警職他很囂張」、「他惡人先告狀」、「到底多執著，林×賢」、「這個社會好恐怖~~想不到我也遇到恐怖的人惹」  8 110年2月24日 「你進一步的害到我沒工作，你為什麼這麼惡毒呢」、「你做這個事情是非常反常不道德的」、「你這個人為什麼這麼惡劣」  9 110年5月18日 「如果你有收到他的威脅私訊麻煩跟我說唷~他開始威脅人了」  10 110年10月3日 「希望想害我的人全部去魷魚遊戲裡被槍斃」、「手槍瞄頭圖」」  11 110年12月12日 「會詆毀你的只有2種人，不如妳的女人跟追不到妳的男人」、「除非對方先傷害你才需要防衛性的回擊是吧」、「真的不需要管到天邊去，不需要如此正義魔人」  12 111年5月18日 「他未來會得到應有的報應的」  13 111年9月9日 「三年前一個自我感覺良好的粉絲因我心軟沒有處理好，以至於至今他持續不停歇的想辦法傷我」、「已經超過兩年半的時間沒有放棄…這種奇怪堅持與自我感覺良好的人容易走偏…從白粉變黑粉」